臺灣板橋地方法院刑事判決　　　　　　　　　　　　九十一年度訴字第一七三號
　　公　訴　人　臺灣板橋地方法院檢察署檢察官
　　被　　　告　甲○○　男　二.
右列被告因違反毒品危害防制條例案件，經檢察官提起公訴（九十一年度毒偵字第二
三三○號）及移送併辦（九十一年度毒偵字第三二五○號），本院判決如左：
    主  文
甲○○施用第一級毒品，累犯，處有期徒刑柒月；如附表編號１所示之物沒收銷燬之
，如附表編號２、３所示之物均沒收；又連續施用第二級毒品，累犯，處有期徒刑伍
月，如附表編號４所示之物沒收銷燬之。應執行有期徒刑拾壹月，如附表編號１、４
所示之物均沒收銷燬之，如附表編號２、３之物均沒收。
    事  實
一、甲○○曾於民國九十年四月十一日，因偽造文書案件，經臺灣彰化地方法院判處
    有期徒刑六月確定，於九十年七月二十日執行完畢。復因施用第二級毒品案件，
    經觀察、勒戒後，認無繼續施用毒品之傾向，由臺灣板橋地方法院檢察署檢察官
    於八十八年七月三十一日，以八十八年度偵緝字第一一七三號不起訴處分確定。
    又因施用第二級毒品案件，經本院於九十一年七月六日，以九十一年度毒聲字第
    二一三一號裁定觀察、勒戒後，認有繼續施用毒品之傾向，再由本院於九十一年
    七月三十日，以九十一年度毒聲字第二三九七號裁定令入戒治處所施以強制戒治
    。
二、甲○○於第一次觀察、勒戒，經不起訴處分後，仍不知警惕，於五年內又基於概
    括犯意，自九十年十二月十二日起至九十一年七月間某日止，連續多次在臺北縣
    三重市○○街二號三樓三○四室等處，分別施用第一級毒品海洛因及第二級毒品
    安非他命。嗣於九十年十二月十二日二十二時十分許，在台北市大同區○○○路
    與民權西路口，為警第一次查獲，並扣得第二級毒品安非他命一包（毛重零點三
    五公克、驗後餘重零點一七公克）。又於九十一年七月五日下午六時許，在台北
    縣三重市○○街二號三樓三○四室，為警第二次查獲，並扣得第一級毒品海洛因
    二包（毛重一點一九公克、淨重零點七五公克）、含有海洛因殘渣塑膠袋四個、
    供施用毒品之器具玻璃吸食管一個及注射毒品用針筒二個。
三、案經臺北縣政府警察局三重分局報請臺灣板橋地方法院檢察署檢察官偵查起訴及
    移送併辦。
    理    由
一、認定犯罪事實之證據及理由：
  (一)被告兩度為警查獲時所採集之尿液，經送台灣尖端先進生技醫藥股份有限公司、
    台灣檢驗科技股份有限公司檢驗結果，均呈安非他命及嗎啡陽性反應，有該二公
    司出具之濫用藥物檢驗報告二紙附卷可稽。
  (二)有前述安非他命一包（毛重零點三五公克、驗後餘重零點一七公克）、海洛因二
    包（毛重一點一九公克、淨重零點七五公克）、含有海洛因殘渣塑膠袋四個、供
    施用毒品之器具玻璃吸食管一個及注射毒品用針筒二個扣案可稽。
  (三)扣案之安非他命、海洛因經送請鑑定結果，確為安非他命及海洛因粉末，有台北
    市政府警察局及法務部調查局鑑定通知書各一份可稽。
  (四)有前述不起訴處分書、裁定書、臺灣臺北看守所附設勒戒處所九十一年七月二十
    二日出具之有繼續施用毒品傾向證明書、台灣高等法院檢察署刑案紀錄簡覆表及
    台灣高等法院被告全國前案紀錄表在卷可憑。
  (五)被告自白前述犯罪事實。
二、論罪科刑：
  (一)被告施用海洛因之行為，係犯毒品危害防制條例第十條第一項施用第一級毒品罪
    ；其施用安非他命之行為，則係犯同條例第十條第二項施用第二級毒品罪。
  (二)其施用前持有海洛因及安非他命之低度行為應為施用之高度行為所吸收，均不另
    論罪。
  (三)其先後多次吸食安非他命、海洛因犯行，均時間緊接，罪名及犯罪構成要件均屬
    相同，顯各係基於概括犯意為之，為連續犯，依刑法第五十六條規定，各應以一
    罪論並加重其刑。
  (四)其所犯上開二罪，犯意各別、行為互異，應予分論併罰。
  (五)其有如事實欄所載之前科，其受有期徒刑之執行完畢後，五年內再犯有期徒刑以
    上之本罪，為累犯，均應依法加重其刑。
  (六)爰審酌被告之品行、智識程度、施用海洛因、安非他命戕害身心、對社會治安可
    能之危害程度、其吸用之期間長短、次數，以及被告犯罪後坦承犯行之態等等一
    切情狀，各量處如主文所示之刑，並依刑法第五十一條第五款規定定其應執行之
    刑。
  (七)扣案如附表編號１、４所示之海洛因二小包（毛重一點一九公克、淨重零點七五
    公克）、含有海洛因殘渣塑膠袋四個、安非他命一包（毛重零點三五公克、驗後
    餘重零點一七公克），均係查獲之毒品，依同條例第十八條第一項前段規定，不
    問屬於犯人與否，均沒收銷燬之。至於扣案如附表２、３所示之玻璃吸食管一個
    及注射毒品用針筒二個，均為被告所有供吸食毒品所用之物，業據其供述明確，
    應依刑法第三十八條第一項第二款宣告沒收。
據上論斷，應依刑事訴訟法第二百九十九條第一項前段，毒品危害防制條例第十條第
一項、第二項、第十八條第一項前段，刑法第十一條前段、第五十六條、第四十七條
、第五十一條第五款、第三十八條第一項第二款，判決如主文。
本案經檢察官謝岳龍到庭執行職務。
中      華      民      國    九十一    年      十      月    二十一    日
                                      臺灣板橋地方法院刑事第三庭
                                          法  官  劉以全
右正本證明與原本無異
如不服本判決應於送達後十日內向本院提出上訴狀
                                          書記官  廖舜宜
中      華      民      國    九十一    年      十      月    二十一    日
附錄本案論罪科刑法條全文：
毒品危害防制條例第十條：
施用第一級毒品者，處六月以上五年以下有期徒刑。
施用第二級毒品者，處三年以下有期徒刑。
附表：
１  海洛因二小包（毛重一點一九公克、淨重零點七五公克）、含有海洛因殘渣塑膠
    袋四個。
２  玻璃吸食管一個。
３  注射毒品用針筒二個。
４  安非他命一包（毛重零點三五公克、驗後餘重零點一七公克）。
